臺灣板橋地方法院刑事判決　　　　　　　　　　　　九十一年度訴字第二一三二號
　　公　訴　人　臺灣板橋地方法院檢察署檢察官
　　被　　　告　乙○○　男　三.
右列被告因搶奪案件，經檢察官提起公訴（九十一年度偵字第一六八六五號），本院
判決如左：
    主  文
乙○○意圖為自己不法之所有，而搶奪他人之動產，累犯，處有期徒刑拾月。
    事  實
一、乙○○前因犯竊盜、妨害秩序、搶奪等罪，經本院分別以八十三年度易字第三六
    五九號、八十三年度易字第四八六八號、八十三年度訴字第二四０四號判決，判
    處有期徒刑一年、三月、一年六月確定，嗣經臺灣高等法院以八十四年度聲字第
    一二五七號裁定，定其應執行有期徒刑二年六月，八十四年二月十日入監執行，
    八十五年一月二十三日因縮短刑期假釋出監，縮刑期滿日期為八十五年十二月三
    十一日，詎因其於假釋期間內復犯竊盜、搶奪等罪，經本院、臺灣臺北地方法院
    分別以八十五年度易字第二三三八號、八十五年度訴字第八二七號判決，判處有
    期徒刑一年、三年六月，後由本院以八十五年度聲字第一四七四號裁定，定應執
    行有期徒刑四年五月，前開假釋並經撤銷，應執行殘刑有期徒刑十一月十二日，
    八十五年十二月二十日入監執行，八十八年十二月二十一日因縮短刑期假釋出監
    ，指揮書執畢日期為九十年四月十三日，惟其於假釋期間內，再犯搶奪罪，經本
    院以八十九年度訴字第三三一號判決，判處有期徒刑一年，前開假釋並經撤銷，
    應執行殘刑有期徒刑一年三月二十三日，於八十九年五月二十三日入監執行，九
    十一年五月十八日縮刑期滿執行完畢。猶仍不知悔改，竟意圖為自己不法之所有
    ，於九十一年九月二日凌晨零時五十分許，在臺北縣永和市○○路○段二七一號
    「忠山加油站」，利用加油站員工甲○○幫客人加油，無暇顧及加油機上所置放
    之現金，而不及防備之際，徒手搶奪甲○○置於加油機上之現金新臺幣（下同）
    三百元，得手後逃逸，適因警巡邏經過旋遭逮捕查獲上情。
二、案經被害人甲○○訴由臺北縣政府警察局永和分局報請臺灣板橋地方法院檢察署
    檢察官偵查起訴。
    理  由
一、訊據被告乙○○對右揭時地徒手搶奪現金三百元得手後逃逸，旋遭追捕之情，迭
    於警詢、偵查及本院審理中坦承不諱（見偵查卷宗第四、五、十七頁、本院九十
    一年十二月二十日審判筆錄），核與被害人甲○○於警詢時指稱：被告趁伊正幫
    客人加油，無暇顧及加油機上所置放現金之際，當伊面前徒手奪取三百元得逞後
    逃逸，嗣經加油站員工及員警當場逮捕之遭搶情節相符（見偵查卷宗第六、七頁
    ），此外，並有贓物認領保管單一紙在卷可稽，足認被告前揭自白與事實相符。
二、至被告雖辯稱行搶當時伊吸食強力膠，迷迷糊糊的云云，然被告於警詢時明白供
    稱其趁被害人沒注意時，把放在加油機上的錢拿走，被害人有叫伊不要拿，伊馬
    上跑掉，跑給被害人追等語（見偵查卷宗第四、五頁），觀諸其行搶當時，猶知
    須趁被害人不注意之際方下手搶奪，並於奪取現金得手後，迅即逃跑躲避追捕各
    情，俱徵被告行搶當時意識清楚，其前揭所辯顯係飾卸之詞，不足採信，本件事
    證明確，被告搶奪犯行，足以認定。
三、核被告乙○○所為，係犯刑法第三百二十五條第一項之普通搶奪罪。又其前因犯
    竊盜、妨害秩序、搶奪等罪，經本院分別以八十三年度易字第三六五九號、八十
    三年度易字第四八六八號、八十三年度訴字第二四０四號判決，判處有期徒刑一
    年、三月、一年六月確定，嗣經臺灣高等法院以八十四年度聲字第一二五七號裁
    定，定其應執行有期徒刑二年六月，八十四年二月十日入監執行，八十五年一月
    二十三日因縮短刑期假釋出監，縮刑期滿日期為八十五年十二月三十一日，詎因
    其於假釋期間內復犯竊盜、搶奪等罪，經本院、臺灣臺北地方法院分別以八十五
    年度易字第二三三八號、八十五年度訴字第八二七號判決，判處有期徒刑一年、
    三年六月，後由本院以八十五年度聲字第一四七四號裁定，定應執行有期徒刑四
    年五月，前開假釋並經撤銷，應執行殘刑有期徒刑十一月十二日，八十五年十二
    月二十日入監執行，八十八年十二月二十一日因縮短刑期假釋出監，指揮書執畢
    日期為九十年四月十三日，惟其於假釋期間內，再犯搶奪罪，經本院以八十九年
    度訴字第三三一號判決，判處有期徒刑一年，前開假釋並經撤銷，應執行殘刑有
    期徒刑一年三月二十三日，於八十九年五月二十三日入監執行，九十一年五月十
    八日縮刑期滿執行完畢等情，有臺灣高等法院檢察署刑案紀錄檢覆表一份在卷可
    憑，被告乙○○於有期徒刑執行完畢後五年以內，再犯本件有期徒刑以上之罪，
    為累犯，應依刑法第四十七條之規定，加重其刑。爰審酌被告素行不良，甫行出
    獄，即再犯本件搶奪犯行，顯無警惕及其犯罪動機、手段、品行、智識程度及其
    犯後態度等一切情狀，量處如主文所示之刑，以示儆懲。
據上論結，應依刑事訴訟法第二百九十九條第一項前段，刑法第三百二十五條第一項
、第四十七條，判決如主文。
本案經檢察官壽勤偉到庭執行職務。
中      華      民      國    九十一    年     十二     月    三十一    日
         臺灣板橋地方法院刑事第四庭
                                         審判長法  官  許仕楓
                                               法  官  林漢強
                                               法  官  陳明偉
右正本證明與原本無異
如不服本判決應於送達後十日內向本院提出上訴狀
                                               書記官  呂妍旻
中      華      民      國    九十一    年     十二     月    三十一    日
